# 请教陈版及各位大侠一个实务问题？

提问人：LBYBLB 时间：2021-09-25 08:05:04
A公司系一家IPO企业，根据A公司与客户B公司签署的销售合同，约定A公司向B公司交付 1000 件定制产品。合同实际履行过程中，A公司实际生产了 1200 件产品（多余的 200 件系不合格产品，交付B公司后未通过验收，因为系定制产品，A公司无法用于其他项目或者合同，所以该 200 件不合格产品的实物也未进行收回，也交给了B公司）。
针对该 200 件不合格产品的生产支出（假设为正常的消耗， 300 万元左右，），在账务处理上是确认为主营业务成本，还是单独将其作为存货报废处理计入管理费用。请问哪种账务处理方式更合理，或者有没有其他处理方式？
谢谢！

回答人：chenyiwei
要考虑：根据该产品的特性和生产工艺的特点，出现1/6（=200/1200）的不合格品是否为不可避免的，该不合格率是否属于行业内正常水平？
如果是不可避免的正常情况，则不合格品的成本列入营业成本；如果属于异常情况，则根据导致该情况的原因以及企业内部各部门对此应承担责任的情况，列入管理费用或者营业外支出。